Contatta

vergnanir@gmail.com

www.linkedin.com/in/ raffaelevergnani (LinkedIn)

Competenze principali

Lingua inglese Sviluppo sostenibile geografia

Languages

Italiano (Native or Bilingual)
Francese (Native or Bilingual)
Inglese (Full Professional)

Certifications

Corso di formazione in Europrogettazione (Parma, 18-22 marzo 2014)

SUSTAINABLE MOBILITY:

"Technical and environmental challenges for the automotive sector" - Massive Online Open Course (MOOC)

Regions, EU Institutions and Policy-Making - (MOOC)

Honors-Awards

Creative writing Commendation

Publications

Collaborazione transnazionale nella gestione dei pericoli naturali nelle Alpi: il contributo dell'Italia

SWOMM 2011: railways, mountain and environment

Report on urban and interurban mobility in the Alps

Cambiamenti Demografici nelle Alpi

Better informed, better travel: towards a sustainable mobility information network

Raffaele Vergnani

Business and policy analyst | Consulente | Appassionato di tecnologia e innovazione guidata dai dati | Esperto nel settore dei trasporti, logistica, energia e sostenibilità ambientale Milano

Riepilogo

Esperto nel settore della politica dei trasporti, ambientale e progetti europei, ho maturato un'esperienza pluriennale come analista presso centri di ricerca, società di consulenza e aziende hi-tech leader nei vari settori. La mia formazione universitaria è in geografia e pianificazione del territorio.

Ho lavorato a più di 5 progetti finanziati dall'UE e ho realizzato più di 10 studi mirati per la Commissione europea, il Parlamento europeo e la Convenzione delle Alpi. Sono fortemente appassionato sulla mobilità sostenibile a 360°, innovazioni digitali e particolarmente entusiasta dei cambiamenti radicali che l'intero settore sta affrontando.

Desidero combinare la mia passione per i trasporti con il potenziale offerto dai big data, per continuare a indagare e analizzare le tendenze e le innovazioni in atto, nonché continuare ad elaborare strategie e politiche di impatto.

Esperienza

FlixBus

Network Planning Manager - Italia marzo 2020 - Present (1 anno 1 mese)

- Svolto pianificazione strategica di nuove linee di autobus a lunga distanza nel mercato italiano.
- Realizzato scenari di incremento/riduzione delle frequenze delle linee del mercato italiano, a seguito della diffusione del COVID-19.
- Eseguito analisi dei competitors e a livello di policy nel settore del trasporto stradale a lunga distanza.

TRT TRASPORTI E TERRITORIO SRL

Analista politiche dei trasporti

settembre 2016 - febbraio 2020 (3 anni 6 mesi)

Milano, Italia

- Realizzato 3 studi per la Commissione europea e il Parlamento europeo su tematiche inerenti le politiche dei trasporti
- Completato 6 progetti finanziati dall'UE sulla mobilità urbana/passeggeri, sia in qualità di partner che fornendo assistenza tecnica.
- Pubblicato +30 articoli / casi di studio (tema: mobilità urbana) su portali web a diffusione europea.
- Elaborato proposte progettuali ammissibili ai fondi UE su diversi Programmi (Interreg, H2020) e Donor internazionali (World Bank)

EURAC Research

Project officer

gennaio 2012 - settembre 2016 (4 anni 9 mesi)

Roma, Italia

- Consulente scientifico per il progetto Alpine Space "AlpInfoNet".
- Completato 2 progetti finanziati dall'UE sul trasporto e il turismo nelle Alpi.
- Co-autore di 8 studi di ricerca nel campo della mobilità urbana e della protezione ambientale.
- Nominato consulente esterno per il Ministero italiano dell'Ambiente, nell'ambito della Convenzione delle Alpi.
- Membro della delegazione italiana dei gruppi di lavoro "Trasporti" e "Patrimonio mondiale UNESCO" della Convenzione delle Alpi.

Eco&Eco srl

Tirocinante - Politiche ambientali ottobre 2009 - dicembre 2009 (3 mesi)

Bologna, Italia

Tirocinio curricolare previsto dal corso di laurea Magistrale. Attività di supporto tecnico-organizzativo che eco&eco fornisce al Servizio Comunicazione, Educazione alla Sostenibilità della regione Emilia-Romagna per il progetto "Vetrina della sostenibilità".

EURAC Research - Istituto per l'ambiente alpino Tirocinante - Ricerca nel settore ambientale ottobre 2008 - dicembre 2008 (3 mesi) Bolzano, Italia

Tirocinio curricolare previsto dal corso di laurea Triennale. Ricerca di nuovi indicatori di sostenibilità applicabili per i 116 comuni dell'Alto Adige nel

campo della geografia umana e degli impatti antropici sull'ambiente (progetto "Nachhaltigkeit Südtirol / Sostenibilità Alto Adige").

Formazione

Ironhack

Data Analytics bootcamp

LUISS Business School

Executive Master in "Environment, Innovation and Management" (EMEIM)

Università di Bologna

Laurea Magistrale in Geografia e Processi Territoriali

Université catholique de Lyon

Institut de langues et cultures françaises (ILCF)

Università di Bologna

Corso di laurea triennale in scienze geografiche